臺灣高等法院臺中分院刑事判決　　　　94年度上訴字第1534號
上　訴　人
即　被　告　丙○○
選任辯護人　林錦隆律師
上列上訴人因偽造有價證券案件，不服臺灣臺中地方法院94年度
訴緝字第203號中華民國94年6月14日第一審判決（起訴案號：臺
灣臺中地方法院檢察署87年度偵字第13048號），提起上訴，本
院判決如下：
    主  文
原判決撤銷。
丙○○行使偽造私文書，足以生損害於他人，累犯，處有期徒刑
拾月，彰化商業銀行大甲分行帳號0000000000號，杜
世雄為發票人，票號ＡＬ0000000號，票面金額新台幣三
十萬元之支票背面之「丁○○」之署押壹枚沒收。又意圖供行使
之用，而偽造有價證券，累犯，處有期徒刑參年貳月。以「丁○○」為發票人，民國八十七年三月四日發票，到期日為民國八十
七年三月三十日，票面金額新台幣二十萬元，票號ＴＨ0000
000號之本票壹紙沒收。主刑部分應執行有期徒刑參年拾月。
    事實及理由
一、原審判決書所記載之事實，除漏載被告丙○○係累犯之事實
    （即被告丙○○曾於八十二年六月二十二日因侵占罪，經台
    灣基隆地方法院判處有期徒刑七月，並經台灣高等法院駁回
    上訴確定，甫於八十三年一月九日執行完畢），應予補充記
    述外，其餘與本院認定之犯罪事實相同，玆引用之。（如附
    件）
二、引用原審判決書所記載之證據及理由。
三、本案經本院審理結果，認第一審判決認定之事實（除漏載被
    告丙○○係累犯之事實應予補充敘述外），其餘用法及量刑
    均無不當。被告丙○○對於其變造丁○○之身分證影本並持
    之行使，向戊○○詐得前開支票二紙，且在其中一張面額三
    十萬元之支票上偽造丁○○之背書，持向乙○○詐得現金二
    十四萬元，另偽造丁○○簽發之本票一紙，交付乙○○行使
    等情供承不諱，惟辯稱：伊交付前開偽造之本票並非事後擔
    保林志明積欠乙○○之債務，而係伊代為支付林志明向乙○○購買佛像之價金云云，惟查被告丙○○先於原審法院辯稱
    「該本票並非擔保林志明積欠乙○○之債務，而係伊向乙○○借錢之擔保。」云云，再則於本院又辯稱「偽造之本票係
    伊代為支付林志明向乙○○購買佛像之價金。」云云，所供
    不相一致，已難採信，且偽造之本票，並非被告丙○○向乙○○借錢之擔保之情事，並已經原審法院詳敘其不足採信之
    理由，而被害人乙○○已於偵查中明確指訴被告丙○○係於
    三月四日簽發該本票，擔保林志明向乙○○買佛像之債務，
    足見被告所辯，不合實情，無足採信。又本件被告丙○○偽
    造簽發上開本票，係於八十七年三月四日因林志明積欠乙○○購買佛像之價金始為之，應屬另行起意，核與前開八十七
    年二月間被告丙○○變造丁○○之身分證影本並持之行使，
    向戊○○詐得支票二紙，且在其中一張面額三十萬元之支票
    上偽造丁○○之背書，持向乙○○詐得現金二十四萬元之行
    為，時日已有間隔，且偽造本票交付行使，與變造丁○○之
    身分證影本並持之行使，及在支票上偽造丁○○之背書，持
    向乙○○詐得現金之行為，行為態樣亦大不相同，自無連續
    犯之概括犯意可言，被告丙○○所辯上開所犯各罪應從一重
    之偽造有價證券罪論處，亦無足採。被告犯行堪以認定。
四、原審予以論科，固非無見，惟原審法院判決事實欄，漏載被
    告丙○○係累犯之事實（即被告丙○○曾於八十二年六月二
    十二日因侵占罪，經台灣基隆地方法院判處有期徒刑七月，
    並經台灣高等法院駁回上訴確定，甫於八十三年一月九日執
    行完畢），雖判決理由說明被告丙○○應依累犯加重其刑，
    惟判決之事實與理由不符，尚有可議，被告上訴意旨仍執前
    詞，指摘原判決量刑不當，雖為無理由，惟原審法院判決既
    有可議，應由本院將原判決撤銷改判，而被告丙○○未履行
    其對被害人乙○○和解內容，有被害人乙○○陳報信可稽，
    本院爰審酌如原審法院判決對被告丙○○所處之刑，判如主
    文第二項所示之刑，以示懲儆。
據上論結，應依刑事訴訟法第三百六十九條第一項前段、第三百
六十四條、第二百九十九條第一項前段、第三百七十三條，刑法
第二百零一條第一項、二百十六條、第二百十條、第二百十二條
、第三百三十九條第一項、第五十五條、第四十七條、第五十一
條第五款、第二百零五條、第二百十九條、罰金罰鍰提高標準條
例第一條前段，判決如主文。
本案經檢察官甲○○到庭執行職務。
中　　華　　民　　國　　94　　年　　9 　　月　　6　　日
               刑事第二庭　審判長法　官　李　璋　鵬
                                 法　官　方　艤　駐
                                 法　官　蕭　錦　鍾
上列正本證明與原本無異。
如不服本判決應於收受送達後十日內向本院提出上訴書狀，其未
敘述上訴之理由者並得於提起上訴後十日內向本院補提理由書（
均須按他造當事人之人數附繕本）。
                                 書記官　廖　次　芬
中　　華　　民　　國　　94　　年　　9 　　月　　7 　　日
　　　　　　　　　　　　　　　　　　　　　　　　　　　Ｆ
